# 母公司向子公司销售，同时子公司对外销售，但均不符合收入确认条件

提问人：liugonglg1 时间：2021-03-19 08:05:05
请教陈版，母公司A向子公司B销售设备且约定安装验收合格，同时子公司对外销售该商品且约定安装验收合格，年底均不符合收入确认条件（因为交易的商品是养猪设备且需要安装验收合格，最终客户是要的安装好的整合产品，单独交付任何一项商品都无法完成合同履约义务，其实该交易就是过了一遍子公司的手，设备和安装都是母公司A来负责，真正的客户是合并范围外的第三方公司D，“次年”第三方公司D给子公司B出具验收合格报告，子公司B给母公司A出具验收合格报告），目前被审计单位在“本年”会计处理是
母公司：借 发出商品（开出发货单）
贷：库存商品
子公司：借：发出商品-(理由是母公司给子公司开出发货单）
贷：应付账款-母公司A
请教陈版，如果子公司不确认发出商品和挂母公司往来，那母子公司合并前往来余额就是对上的，如果照目前的会计处理，往来余额肯定对不上，请教陈版本年末是应该先调整子公司个表冲掉发出商品和往来呢？还是在合并抵消层面进行处理，烦请您不吝赐教，谢谢！ 怎么分析理解这个事情呢？

回答人：chenyiwei
这种情况，子公司很可能是代理人，实质上是母公司直接同外部客户交易。子公司在向客户交付商品之前自身并不控制该商品，所以子公司不应确认存货（如发出商品）和对母公司的负债。这是在子公司自身报表中就应当如此处理，而不仅仅是在合并层面调整。